臺灣臺中地方法院民事判決　　　　　　 95年度重訴字第301號
原　　　告　何金三即祭祀公業何合季管理人
　　　　　　何肅格即祭祀公業何合季管理人
　　　　　　何財銘即祭祀公業何合季管理人
上3人共同訴訟代理人
兼 參加 人　丁○○
被　　　告　甲○○
　　　　　　乙○○
　　　　　　丙○○
上3人共同
訴訟代理人　常照倫律師
複 代理 人　張庭禎律師
　　　　　　蘇若龍律師
上列當事人間請求拆除地上物等事件，本院於民國96年11月15日
言詞辯論終結，判決如下：
    主      文
被告甲○○應將坐落臺中市○○區○○段953、955、957地號土
地上，如附圖所示Ｂ部分（面積173.17平方公尺）、Ｅ部分（面
積22.20平方公尺）、Ｆ部分（面積16.24平方公尺）、Ｋ部分（
面積51.61平方公尺）之建物拆除，將上開土地返還原告。
被告乙○○應將坐落臺中市○○區○○段955、958、959地號土
地上，如附圖所示Ｇ（面積77.24平方公尺），Ｉ（面積100.89
平方公尺）、Ｎ（面積29.05平方公尺）、Ｐ（面積56.59平方公
尺）、Ｔ（面積102.81平方公尺）之建物拆除，將上開土地返還
原告。
被告丙○○應將坐落臺中市○○區○○段955、959地號土地上，
如附圖所示Ｊ部分（面積16.08平方公尺）、Ｑ部分（面積372.
02平方公尺）、Ｓ部分（面積164.77平方公尺）之建物拆除，將
上開土地返還原告。
被告甲○○應給付原告新臺幣參拾貳萬零參佰參拾陸元、被告乙○○應給付原告壹佰零肆萬捌仟肆佰參拾陸元、被告丙○○應給
付原告貳佰參拾柒萬捌仟參佰零肆元，及被告甲○○自民國95年
8月2日起，被告乙○○、丙○○均自民國95年8月1日起，均至清
償日止，按年息5%計算之利息。
原告其餘之訴駁回。
訴訟費用（除減縮部分外）由被告甲○○、乙○○、丙○○各負
擔十分之一、十分之三、十分之六。
本判決原告勝訴部份，於原告依序以新臺幣貳佰壹拾柒萬柒仟元
、新臺幣伍佰肆拾肆萬元、新臺幣壹仟壹佰參拾玖萬參仟元為被
告甲○○、乙○○、丙○○預供擔保後，各得假執行。但被告甲○○、乙○○、丙○○依序以新臺幣陸佰伍拾貳萬捌仟捌佰肆拾
玖元、新臺幣壹仟陸佰參拾壹萬玖仟玖佰捌拾肆元、新臺幣參仟
肆佰壹拾柒萬捌仟柒佰捌拾玖元為原告預供擔保，得免為假執行
。
原告其餘假執行之聲請駁回。
    事實及理由
壹、程序事項：按訴狀繕本送達後，原告不得將原訴變更或追加
    他訴，但經原告同意，請求之基礎事實同一，擴張或減縮應
    受判決事項之聲明，或不甚礙被告之防禦及訴訟之終結者，
    不在此限。且不變更訴訟標的，而補充或更正事實上或法律
    上之陳述者，非為訴之變更或追加。民事訴訟法第255條第1
    項第1、2、3、7款及256條定有明文。原告起訴請求命被告
    拆除返還房地，暨自民國85年3月15日起至清償日止，各按
    年給付新臺幣（下同）652,906元、1,631,978元、3,417,87
    9元及法定遲延利息。嗣訴狀送達後依測量結果補充及更正
    拆除返還房地之聲明，非為訴之變更或追加；又原告就不當
    得利部分已減縮聲明為被告甲○○、乙○○、丙○○應各給
    付原告320,336元、1,048,436元、2,378,304元及法定遲延
    利息（見96年11月7日「聲請四」書狀，原告對被告甲○○
    另追加請求其於本院87年度中訴字第8號判決確定部分之占
    有使用土地不當得利合計212,786元及利息，該部分追加不
    合法，另以裁定駁回），
貳、兩造爭執要旨：
一、原告主張略以：
  (一)所有物返還請求權部分：
    坐落臺中市○○區○○段953、955、957、958、959地號土
    地，均為原告所有，被告3人未經原告同意占有系爭5筆土地
    （其分別占有部分詳如聲明所示），且多次翻修房屋及搭建
    地上物使用至今，除侵害原告之土地所有權外，並受有相當
    於租金之不當得利，而兩造間並無租賃關係，即使被告70年
    到76年有繳納地基稅，但該段期間原告沒有合法的法定代理
    人，且原告在86年6月改選之後就沒有再收租金，何況70年
    間地基稅是在71年3月21日由何通棟簽收，祭祀公業係依70
    年4月10日公布之相關法令始須申報管理人，原告祭祀公業
    始終沒有合法申報，72年申報是偽造文書，被告自屬無權占
    有，為此依民法第767條前段規定起訴請求如聲明第1項所示
    。
  (二)不當得利請求權部分：依被告答辯(四)狀所載，原告僅得請求
    自90年7月26日起至95年7月25日止之不當得利，且應按申報
    地價年息5%計算始屬合理，爰依此計算被告甲○○、乙○○
    、丙○○之不當得利數額各為320,336元、1,048,436元、2,
    378,304元。又被告甲○○於另案占用部分（即本院87年度
    中訴字第8號判決確定部分）之不當得利，亦依同一標準計
    算為212,786元。
  (三)並聲明：(1)如主文第一、二、三項所示；(2)被告甲○○應給
    付原告320,336元、被告乙○○應給付原告1,048,436元、被
    告丙○○應給付原告2,378,304元，並均自95年7月26日起至
    清償日止，按年息5%計算之利息；(3)願供擔保，請准宣告假
    執行。
二、被告抗辯略以：
  (一)原告等之祭祀公業何合季管理人身分，係依據72年6月10日
    訴外人何通棟所製作之管理規約，經由派下員之選任而來，
    惟上開規約業經本院95年度訴字第323號判決確認為無效，
    原告依據該無效之規約所選定之管理人身分自不生效力，故
    並未取得祭祀公業管理人之合法資格；再以祭祀公業何合季
    ，72年規約管理委員任期為6年1任，86年管理章程管理委員
    任期為4年1任，90年管理章程為3年1任，86年間依規約選出
    何金三、何富源、何言添、何通海、何基宏為管理人，其任
    期應於89年6月屆滿，經延長任期後於90年1月14日選出原告
    3人及何富源、何言添，然86年之管理章程末頁並無當時之
    管理委員簽名，且90年1月14日選出原告3人及何富源、何言
    添後，並未於管理章程所定期限再召開派下員大會選任管理
    人，故原告提起本件訴訟即屬當事人不適格。
  (二)被告甲○○與原告間就系爭房地有租賃之合法權源存在：
    被告甲○○於71年1月3日與原告當時之管理人何茂元、何通
    棟、何同修訂有租賃契約，且於租賃期間內多次由管理人何
    通棟代表簽收地基稅作為租金，自87年起，被告甲○○皆以
    郵政匯票存證通知原告後，提存於本院提存所，88年1月11
    日之郵政匯票更由現任管理人何金三收受，可證明被告甲○○與原告間就系爭房地有租賃契約存在。又縱原告確得請求
    返還，然上開合約書既載明「遷移費另議」，足見雙方明定
    以遷移費與租賃物立於對待給付地位，被告甲○○自得據此
    為同時履行抗辯。
  (三)被告乙○○與原告間就系爭房地有租賃或無償使用借貸之合
    法權源存在：
    被告乙○○之祖父何臨安於日據時期即轉居於系爭土地上
    ，去世後接續由何臨安之子即被告乙○○之父何德牛繼續占
    有使用，70年至76年間，何德牛有繳納相當於租金性質之何
    合季公厝地基稅，再參原告曾於另案中稱「乙○○父親受雇
    於何順傳作長工，因何順傳與我們公厝有密切關係，他是人
    頭，何順傳向何德牛說，你搬去該處住，也就是借給他住，
    何海波也是一樣」。何德牛去世後，即由被告乙○○基於出
    生受父撫育之事實，取得系爭房地之占有權限。
  (四)被告丙○○與原告間就系爭房地有租賃或無償使用借貸之合
    法權源存在：
    被告丙○○之夫何再添之父親何海波（何臨安之子），接續
    何臨安繼續占有使用，70年至76年間，何海波有繳納相當於
    租金性質之何合季公厝地基稅，再參原告曾於另案所稱上情
    ，及何海波去世後由何再添基於出生受父撫育之事實取得系
    爭房地占有權限，被告丙○○則基於與何再添之婚姻關係同
    居一處之自然事實取得占有權限。
  (五)兩造間就租金債務均屬往取債務，原告並未赴被告等人處所
    收取，原告自須承擔其受領之遲延，被告並非無權占有。
  (六)並聲明：駁回原告之訴。如受不利判決，願供擔保請准宣告
    免為假執行。
、本件經兩造整理並協議簡化爭點如下：
一、不爭執事項：
  1.系爭5筆土地為祭祀公業何合季所有。
  2.被告占有土地之位置、面積，如臺中市中興地政事務所複丈
    日期96年8月20日複丈成果圖所示。
  3.被告甲○○於71年1月3日與原告當時之管理人何茂元、何通
    棟、何同修訂有租賃契約，且租賃期間內多次由管理人何通
    棟代表簽收地基稅作為租金，自87年起，被告甲○○皆以郵
    政匯票存證通知原告後，提存於本院提存所，被告甲○○並
    於88年1月11日寄發郵政匯票予何金三。且前開租賃關係，
    並經臺灣高等法院臺中分院92上更一字第17號認定租賃關係
    已不存在，應拆屋還地。
  4.依被告提出之證據，被告乙○○之祖父何臨安於日據時期即
    轉居於系爭土地上，去世後接續由何臨安之子即被告乙○○
    之父何德牛繼續占有使用，70年至76年間，何德牛有繳納相
    當於租金性質之何合季公厝地基稅。
  5.依被告提出之證據，被告丙○○之夫何再添之父親何海波（
    何臨安之子），接續何臨安繼續占有使用，70年至76年間，
    何海波有繳納相當於租金性質之何合季公厝地基稅。
  6.原告曾於刑案偵查中稱「乙○○父親受雇於何順傳作長工，
    因何順傳與我們公厝有密切關係，他是人頭，何順傳向何德
    牛說，你搬去該處住，也就是借給他住，何海波也是一樣」
    。另前開刑事案件對被告乙○○、丙○○2人不起訴。
二、爭執之事項：
  1.本件當事人是否適格？
  2.被告3人是否無權占有？（被告甲○○、乙○○、丙○○就
    系爭土地有無租賃關係或使用借貸關係存在？暨上開關係是
    否經原告合法終止？原告主張因該祭祀公業在86年以前並無
    合法管理人，86年以後與被告三人並無任何租賃關係，是否
    有據？）
  3.被告甲○○主張其於原告請求拆屋還地時，主張同時履行抗
    辯有無理由？
  4.是否有不當得利？暨其數額？
肆、得心證之理由：
一、本件當事人是否適格？
  (一)查祭祀公業係同宗子孫為祭祀祖先而設置之祀產，屬於派下
    全體公同共有。既非由多數人組織之團體，尚難認係民事訴
    訟法第40條第3項所謂非法人之團體，固無當事人能力。其
    「因公同共有祀產涉訟者，應由管理人以自己名義代表派下
    全體起訴或被訴」（司法院院解字第3328號解釋參照）。且
    按「台灣之祭祀公業並無當事人能力，故關於祭祀公業之訴
    訟，應由其派下全體起訴或被訴，但設有管理人者，得以該
    管理人名義起訴或被訴，而關於祭祀公業之訴訟，以管理人
    起訴或被訴者，當事人欄應表明其為祭祀公業管理人，以表
    示其非以自己名義起訴或被訴」，最高法院74年臺上字第13
    59號亦著有判例可資參照。
  (二)查本件系爭土地登記所有權人為祭祀公業何合季，有土地登
    記簿謄本可稽，原告3人為祭祀公業之管理人，其係經祭祀
    公業於89年度派下員大會（開會日期90年1月14日）決議推
    選，並經呈報主管機關核備在案，此有上開會議記錄、出席
    簽名簿、臺中市西屯區公所90年3月90公所民字第5118函在
    卷足憑。參諸前揭司法院解釋及判例之旨及說明，管理人代
    表派下全體提起本件訴訟請求被告拆屋還地，其起訴之程序
    自屬合法，而無當事人不適格之問題。雖被告抗辯祭祀公業
    何合季於72年所定規約，業經本院以95年度訴字第323號判
    決確認無效，而主張原告並未取得管理人資格云云，惟查祭
    祀公業何合季於86年6月22日86年度派下員大會決議通過管
    理章程，明定管理人人數、權限、任期、選任及解任方式等
    事項（見管理章程第四條、第八條、第十六條），此有上開
    會議記錄、出席簽名簿、管理章程在卷可參，足見89年度派
    下員大會係依據上開管理章程選任管理人，其管理人合法性
    ，自不因前開72年規約業經法院判決確認無效而受影響。且
    祭祀公業何合季管理人既得對外代表祭祀公業行使職權，並
    負責召集主持派下員大會（見管理章程第十六條、第十條）
    ，其性質與股份有限公司之董事相似，自應類推適用公司法
    第195條第2項前段「董事任期屆滿而不及改選時，延長其執
    行職務至改選董事就任時為止」之規定，故原告縱於任期屆
    滿未及依法選出新管理人，仍應延長原告之執行職務至改選
    之管理人就任時為止，被告辯稱其管理人任期屆滿即喪失管
    理人合法資格云云，即屬無據。
  (三)綜上所述，原告既屬經派下員大會合法選任之管理人，即得
    就關於祭祀公業之訴訟起訴或被訴，又縱其任期屆滿，仍應
    延長執行職務至改選之管理人就任時為止，故原告基於祭祀
    公業何合季管理人名義提起本件訴訟，並無當事人不適格情
    形。
二、被告是否無權占有？
  (一)按所有人對於無權占有或侵奪其所有物者，得請求返還之，
    對於妨害其所有權者，得請求除去之，民法第767條前段、
    中段定有明文。而按當事人主張有利於己之事實者，就其事
    實有舉證之責任（民事訴訟法第277條前段規定參照）。又
    以無權占有為原因請求返還所有物之訴，被告於原告就其所
    有權存在之事實無爭執，而僅以非無權占有為抗辯者，原告
    於被告無權占有之事實無舉證責任，被告應就其取得占有係
    有正當權源之事實證明之，如不能證明，應認原告之請求為
    有理由。本件被告3人就系爭5筆土地為祭祀公業何合季派下
    員全體公同共有，既無爭執，則自應就被告占用系爭土地有
    正當權源，負舉證之責，合先敘明。
  (二)被告甲○○主張其基於租賃關係有合法占有權源，固以其曾
    與原告前管理人何茂元、何通棟、何同修訂立租賃契約，且
    由何通棟代表簽收地基稅作為租金，另自87年起將應付租金
    依法提存為依據。然前開租賃契約約定使用範圍為「臺中市
    西屯區何厝西巷1號內劃紅線部份」（見合約書第一條），
    遍查卷證並無任何附圖標示其劃紅線範圍，而本院87年度中
    訴字第8號及業經臺灣高等法院臺中分院92上更一字第17號
    民事訴訟，既判力亦僅及於其訴訟標的物即該訴訟第一審判
    決附圖所示Ａ、Ｂ、Ｃ、Ｅ部分房屋，已難逕認租賃範圍包
    括如本件附圖所示Ｂ、Ｅ、Ｆ、Ｋ部分房屋。況縱認其租賃
    關係確及於上開部分，然前開租賃關係，業經臺灣高等法院
    臺中分院92上更一字第17號民事判決認定租賃關係已不存在
    ，並判決命被告甲○○應遷讓返還（見兩造不爭執事項３）
    ，被告甲○○自難再據以為占有之合法權源。又租賃契約之
    當事人如定有出租人需要隨時可請求返還之特約，應解為附
    有解除條件（最高法院40年臺上字第1636號判例意旨參照）
    ，查上開租約明定「至接到何合季祭祀公業通知收回改建止
    」（見合約書第二條），應自解為被告甲○○於收受祭祀公
    業何合季收回改建之通知時，上開租賃契約之解除條件即已
    成就。而原告於前開案件及本院審理時，始終主張：86年改
    選後就沒有再訂約等語，再依被告甲○○自承自87年起因原
    告拒絕收受，乃依法提存租金，暨原告於另案業已主張系爭
    房屋年代甚遠，安全堪虞，且與附近環境景觀有別，已計劃
    改建，為此通知終止租約等情，暨原告所提出祭祀公業何合
    季90 年1月14日派下員大會會議記錄確記載關於「何厝街一
    號（舊厝）自建」、「委託營造廠與合建」、「建築師規劃
    與建商合建」、「有關甲○○、何德牛、何海波占用公地事
    請大家踴躍表決」等終止租約改建討論內容，是本件租約自
    已因原告收回重建而解除條件成就。故被告甲○○再依前開
    租約主張有權占有，即屬無據。
  (三)被告乙○○、丙○○主張其基於租賃或使用借貸關係有合法
    占有權源，無非以訴外人何臨安於日據時期即占有使用系
    爭土地，其去世後其子何德牛（即被告乙○○之父）、何海
    波（即被告丙○○之夫何再添之父）仍占有使用系爭土地；
    何德牛、何海波於70年至76年間曾繳納何合季公厝地基稅
    ；刑事案件對被告2人為不起訴處分等為主要論據。經核
    ：
    1.被告乙○○及被告丙○○之夫何再添之祖父、父親縱確有
      占有之事實，亦不當然屬有權占有。而前開刑事案件對被
      告乙○○、丙○○2人為不起訴處分，所憑理由係以其2人
      分別基於出生及婚姻關係之自然生活事實取得系爭房地之
      持有，主觀上並無侵占罪之變更「持有」為「所有」不法
      意圖，因認其侵占罪嫌尚有不足，暨竊佔罪部分已逾10年
      追訴時效而不得追訴為其依據，被告據此辯稱其有權占有
      ，自無可採。
    2.按稱租賃者，謂當事人約定，一方以物租與他方使用收益
      ，他方支付租金之契約，民法第421條第1項定有明文。且
      租賃關係存否，應由主張此項有利於己事實之當事人負舉
      證責任。被告主張訴外人何德牛、何海波曾繳納何合季公
      厝地基稅，固據提出繳稅記本為憑，然就該地基稅性質為
      租金，並未提出任何證據。第查何德牛、何海波之父何臨
      安於日據明治41年1月28日即轉居於台中廳棟東下堡何厝
      庄369番地即現在地址臺中市○○區○○街3號，有戶籍資
      料1份附於上開刑事案卷可稽，足見何臨安居住上址，顯
      與是否繳納地基稅無關。參以被告甲○○於71年1月3日另
      與祭祀公業何合季之前管理人何茂元等人簽訂租賃契約1
      紙，已如前述，而何德牛、何海波並未與祭祀公業何合季
      管理人簽定租約，僅繳納地基稅，及酌以原告何金三於刑
      事案件偵訊時指稱：「乙○○的父親受僱於何順傳做長工
      ，因何順傳與我們公厝有密切關係，他是頭人，何順傳向
      何德牛說，你搬去該處住，也就是借給他住，何海波也是
      一樣」等語，益徵何德牛、何海波2人並非基於租賃關係
      而占有土地。綜據上述，被告就其主張因租賃關係占有使
      用系爭土地，並未舉證已實其說，即無可採。
    3.次按借貸未定期限，亦不能依借貸之目的而定其期限者，
      貸與人得隨時請求返還借用物。民法第470條第2項定有明
      文。本件被告依原告於刑案偵訊時所陳：「何順傳向何德
      牛說，你搬去該處住，也就是借給他住，何海波也是一樣
      」等情，認何德牛、何海波係基於使用借貸關係占有系爭
      土地，惟原告上開所述縱與事實相符，然上開使用借貸關
      係既未定期限，僅依原告於刑案偵查中所述上情，亦無從
      依借貸目的定其期限，依上開規定，原告仍得隨時請求返
      還借用物。故被告據此抗辯其為有權占有，亦屬無據。
三、被告甲○○主張其於原告請求拆屋還地時，主張同時履行抗
    辯有無理由？
    按同時履行之抗辯，乃係基於雙務契約而發生，且一方之給
    付與他方之給付，並非立於互為對待給付之關係，自不能發
    生同時履行之抗辯。且承租人所有民法第431條第1項之費用
    償還請求權，與其在租賃關係終止後所負返還租賃物之義務
    ，非有互為對價之關係，不得藉口其支出之有益費用未受清
    償，即拒絕租賃物之返還，最高法院著有33年度上字第2326
    號判例。查被告甲○○所提出上開合約書第二條明定「…至
    接到何合季祭祀公業通知收回改建止。但遷移費另議。」，
    前開文字之記載方式，至多僅得解為被告甲○○得於租賃契
    約終止後，另與祭祀公業何合季議定一定數額之給付以為補
    償，究不能認為其給付與被告甲○○所負返還租賃物之義務
    立於互為對待給付之關係。故被告甲○○主張其就系爭土地
    與祭祀公業何合季間有租賃關係存在，縱係屬實，其據此為
    同時履行抗辯，仍屬無理由。
四、不當得利請求權部分：
  (一)按無法律上原因而受利益，致他人受損害者，應返還其利益
    ，為民法第179條所明定。其得請求返還之範圍，應以對方
    所受之利益為度。無權占用他人土地，可能獲得相當於租金
    之利益，為社會通常之觀念。原告依據民法第179條規定請
    求被告甲○○、乙○○、丙○○返還相當於租金之不當得利
    ，即無不合。而城市地方房屋之租金以不超過土地及其建築
    物申報總價額年息10%為限，土地法第97條第1項定有明文。
    所謂土地總價額，係土地所有權人依土地法規定所申報之地
    價（土地法施行法第25條、土地法第148條參照）。
  (二)本院斟酌：系爭土地位於臺中市區○○○路旁，交通便利、
    市況繁榮，被告甲○○占有使用部分為鐵皮屋頂波浪板圍牆
    建物，作客廳、臥室、廚房使用，被告乙○○占有使用部分
    為土造屋、鐵皮屋，部分出租予他人經營機車行；被告丙○○占有使用部分為土造屋、鐵皮建物，部分經營早餐店（詳
    勘驗筆錄及土地複丈成果圖）之利用土地情形等事項，認原
    告參酌被告之陳述，請求按申報地價5%之計算不當得利為合
    理。依此計算，原告得請求之不當得利如下：
  1.被告甲○○占有953、955、957號土地面積各173.17平方公
    尺（Ｂ部分）、38.44平方公尺（Ｅ、Ｆ部分）、51.61平方
    公尺（Ｋ部分），依上開土地每平方公尺申報地價各3,600
    元、3,606元、10,062.4元，並按申報地價年息5%計算不當
    得利數額，總計原告得請求被告甲○○返還之5年不當得利
    數額為320,336元（計算式：[173.17×3600＋38.44×3606
    ＋51.61×10062.4]×5%＝320336，元以下四捨五入，以下
    計算式略）。
  2.被告乙○○占有上開955、958、959號土地面積各178.13平
    方公尺（Ｇ、Ｉ部分）、29.05平方公尺（Ｎ部分）、159.
    4平方公尺（Ｐ、Ｔ部分），依上開土地每平方公尺申報地
    價各3, 606元、25,600元、17,614.4元及申報地價年息5%
    計算不當得利數額，總計原告得請求被告乙○○返還之5年
    不當得利數額為1,048,436元。
  3.被告丙○○占有上開955、959號土地面積各16.08平方公尺
    （Ｊ部分）、536.79平方公尺（Ｑ、Ｓ部分），依上開土地
    每平方公尺申報地價各3,606元、17,614.4元及申報地價年
    息5%計算其不當得利數額，總計原告得請求被告丙○○返還
    之5年不當得利數額為2,378,304元。
五、綜上所述，被告辯稱其等為有權占有，為無理由，原告依據
    所有物返還請求權之規定，請求被告將前述無權占用土地上
    之建物拆除，暨將占用土地返還原告，為有理由，應予准許
    。原告依不當得利之法律關係請求被告甲○○、乙○○、丙○○各給付原告320,336元、1,048,436、2,378,304元，及
    自起訴狀繕本送達翌日即被告甲○○自95年8月2日起，被告
    乙○○、丙○○均自95年8月1日起，均至清償日止，按年息
    5%計算之利息，為有理由，應予准許。原告逾此數額之請求
    （即95年7月26日起至前開應准許日之前一日止之利息），
    則屬無據，應予駁回。
六、本件事證已臻明確，兩造其餘關於何通棟、何同修、何茂元
    是否曾為祭祀公業何合季管理人之陳述及所提其他證據，於
    本件判決結果無影響，爰不一一斟酌論述。
七、本件原告勝訴部分，原告及被告均陳明，願供擔保，請准宣
    告假執行及免為假執行宣告，經核無不符，爰審同相當擔保
    金額，均准許之；至於原告敗訴部分，其假執行之聲請失所
    附麗，應併予駁回。
伍、訴訟費用負擔、宣告假執行及免為假執行之依據：民事訴訟
    法第79條、第85條第1項但書、第390條第2項、第392條。
中　　華　　民　　國　　96　　年　　12　　月　　14　　日
                  民事第三庭    法  官  林慧貞
正本係照原本作成。
如對本判決上訴，須於判決送達後20日內向本院提出上訴狀。
中　　華　　民　　國　　96　　年　　12　　月　　14　　日
                                書記官
